【裁判字號】    98,裁,934
【裁判日期】    980414
【裁判案由】    營利事業所得稅
【裁判全文】
最  高  行  政  法  院  裁  定
                                       98年度裁字第934號
上  訴  人  泰瑞砂石實業有限公司
代  表  人  甲○○
被 上訴 人  財政部臺灣省北區國稅局
代  表  人  陳文宗
                          送達代收人  乙○○
上列當事人間因營利事業所得稅事件，上訴人對於中華民國97年
12月30日臺北高等行政法院97年度訴字第1492號判決，提起上訴
，本院裁定如下：
    主  文
上訴駁回。
上訴審訴訟費用由上訴人負擔。
    理  由
一、按對於高等行政法院判決之上訴，非以其違背法令為理由，
    不得為之，行政訴訟法第242條定有明文。依同法第243條第
    1項規定，判決不適用法規或適用不當者，為違背法令；而
    判決有同條第2項所列各款情形之一者，為當然違背法令。
    是當事人對於高等行政法院判決上訴，如依行政訴訟法第24
    3條第1項規定，以高等行政法院判決有不適用法規或適用不
    當為理由時，其上訴狀或理由書應有具體之指摘，並揭示該
    法規之條項或其內容；若係成文法以外之法則，應揭示該法
    則之旨趣；倘為司法院解釋或本院之判例，則應揭示該判解
    之字號或其內容。如以行政訴訟法第243條第2項所列各款情
    形為理由時，其上訴狀或理由書，應揭示合於該條項各款之
    事實。上訴狀或理由書如未依此項方法表明，或其所表明者
    與上開法條規定不合時，即難認為已對高等行政法院判決之
    違背法令有具體之指摘，其上訴自難認為合法。
二、本件上訴人對於高等行政法院判決上訴，主張：上訴人自始
    至終都主張係經營「砂石買賣業」，並非「砂石製造業」，
    雖自行申報為製造業，但申報書所載行業標準代號：5233-1
    2，係民國91年營利事業各業同業利潤標準表所示之砂石建
    材批發業（92年後即修正取消該行業標準代號），是行業標
    準分類係以場所單位之附加價值最大的主要經濟活動作為判
    定行業細類之基礎。然被上訴人及原判決皆認定上訴人為「
    砂石製造業」，但何以不適用「製造業項下砂石製造業之行
    業代號」，卻引用「批發及零售業項下砂石製造業之行業代
    號」，顯有判決不適用法規或適用不當，以及判決不備理由
    或理由矛盾之違法。又上訴人於原審已提出被上訴人當庭自
    承本件核定有瑕疵願與上訴人和解、上訴人係使用何種機器
    設備製造砂石、有何資料及數據可認定為砂石製造業等主張
    ，原判決未調查亦未載明理由，又未試行和解，有違背法令
    等語，為其理由。惟原判決認上訴人主張其屬買賣業，雖上
    訴人自行申報為製造業，但依其申報書所載行業標準代號：
    5233-12，係91年營利事業各業同業利潤標準表所示之砂石
    建材批發業（92年以後即取消該行業標準代號），並參酌上
    訴人之營業項目包括建築材料（砂石、磁磚、水泥等）之批
    發買賣業務、前項產品之進出口業務、預拌混凝土壓送批發
    業務、代理前各項有關產品之報價投標、廢棄物清理業務等
    ，是被上訴人初查時乃按砂石建材批發業（行業標準代號：
    4512-14）核定之，尚無不合。又上訴人所提示有關各種證
    明成本之帳簿、文據不完全，致其成本無法勾稽查核，亦無
    法明確區分其營業成本及營業費用，應認為上訴人有不提示
    帳簿、文據之情形，自難謂已善盡所得稅法第83條第1項後
    段規定之提示義務。從而，被上訴人按同業利潤標準淨利率
    7%核算營業淨利，應屬對上訴人最有利之認定乃維持訴願決
    定及原處分等情，業於判決理由內詳為論述。上訴意旨雖以
    該判決違背法令為由，惟核其所陳上述理由，無非係再執業
    經原審論斷不採之前詞，進而就原審取捨證據、認定事實之
    職權行使，指摘其為不當，並就原審已論斷者，泛言不備理
    由或認定事實不依證據，或就原審所為論斷，泛言有違反論
    理法則、經驗法則、不適用法規及適用法規不當之違法，而
    未具體表明原判決有何合於不適用法規、適用法規不當、或
    行政訴訟法第243條第2項所列各款之情形，難認對該判決之
    如何違背法令已有具體之指摘。依首揭說明，應認其上訴為
    不合法。
三、據上論結，本件上訴為不合法，依行政訴訟法第249條第1項
    前段、第104條、民事訴訟法第95條、第78條，裁定如主文
    。
中    華    民    國    98    年    4     月    14    日
                    最高行政法院第四庭
                        審判長法官  劉  鑫  楨
                              法官  胡  方  新
                              法官  黃  淑  玲
                              法官  劉  介  中
                              法官  曹  瑞  卿
以  上  正  本  證  明  與  原  本  無  異
中    華    民    國    98    年    4     月    14    日
                              書記官  王  史  民


司法院資訊處製作；財團法人民間司法改革基金會備份。
